【裁判字號】    91,易,377
【裁判日期】    920508
【裁判案由】    竊盜等
【裁判全文】
臺灣苗栗地方法院刑事判決                          九十一年度易字第三七七號
    公  訴  人  臺灣苗栗地方法院檢察署檢察官
    被      告  辛○○
右列被告因竊盜等案件，經檢察官提起公訴（九十一年度偵字第九一七號、第一八六
五號）及移
中地方法院檢察署九十一年度偵字第一九九０五號、臺灣苗栗地方法院檢察署九十一
年度偵字第四二三九號、第四六００號、九十二年度偵字第四二二號、第七九四號【
含第七一一號影卷】、第一０五五號），本院判決如左：
    主  文
辛○○共同連續攜帶兇器、毀越安全設備、於夜間侵入住宅竊盜，處有期徒刑肆年捌
月。
扣案之老虎鉗壹支、螺絲起子（握把部分是紅色與透明色相間）壹支、六角扳手（黑
色柄）壹支及鐵撬（紅色）壹支均沒收。
    事  實
一、辛○○前於民國九十年間，因過失致死案件，為本院判處有期徒刑一年，緩刑五
    年，於九十年九月二十四日確定，在緩刑中（按其後因違反毒品危害防制條例，
    於九十一年九月二十四日，為本院判處有期徒刑三月，如易科罰金以三百元折算
    一日，嗣並確定，其前開緩刑宣告業經本院撤銷。），不知警惕，因其前開過失
    致死案件賠償被害人家屬不少金錢，暨其父向地下錢莊借錢，無法償還，遭地下
    錢莊逼債，復因其為逃兵，無法找到工作。竟意圖為自己不法之所有，基於單獨
    竊盜或與已成年男子鄭傑瑋（檢察官偵查中）共同竊盜、或與已成年，真實年籍
    不詳，喚為「羅裕龍」之男子共同竊盜之概括犯意（或犯意聯絡），自九十一年
    二月二十五日起至同年十一月二十四日止，或徒手或攜帶在客觀上對人之生命、
    身體、安全構成威脅，具有危險性，可為兇器的老虎鉗、Ｔ型扳手、鉗子、螺絲
    起子、六角扳手、鐵撬、木棍等物，連續於附表【一】編號第一至十八號所示時
    間、地點，以所示方法，竊取酉○○、戌○○、亥○○、天○○、辰○○、卯○○、戊○○、庚○○、癸○○、未○○、丑○○、壬○○、甲○○、丁○○、寅
    ○○、巳○○、己○○、申○○、子○○、午○○等所有，如附表【一】編號第
    一至十八號所示之物（其中編號第八號為未遂）。其在竊得附表【一】編號第一
    號所示酉○○所有之華南商業銀行金融卡（卡號為三二○—000000000
    —一號）後，另與乙○○（已結）共同意圖為自己不法所有，並基於從自動付款
    設備詐得財物之犯意聯絡，於九十一年二月二十五日下午二時許，由辛○○駕車
    ，搭載乙○○前往苗栗縣公館鄉農會，然後辛○○將前開金融卡及所附密碼單交
    予乙○○，推由乙○○將金融卡及密碼輸入農會提款機，致該自動付款設備誤以
    為乙○○為有權提領之人，以此不正方法接續自該自動付款設備詐得酉○○存款
    新臺幣（下同）三萬二千元（先後提領三次，金額分別為二萬元、二千元及一萬
    元）。得手後，辛○○及乙○○各分得二萬元、一萬二千元（按同日下午六時許
    ，乙○○單獨一人持前開金融卡及密碼單，前往苗栗縣公館鄉公館郵局，將金融
    卡及密碼輸入該郵局提款機內，自該自動付款設備詐得酉○○存款二千元，此部
    分係乙○○一人所為，與辛○○並無犯意聯絡，起訴書誤為有犯意聯絡）。而先
    後於左列時、地為警查獲：
    （一）九十一年二月二十六日下午六時十分許，在苗栗縣公館鄉館南村八鄰二一
          一之五號前，駕駛竊得之６Ｈ─六五一二號贓車為警查獲，並扣得辛○○
          之某不詳友人所有的Ｔ型扳手一支及其所有，供竊盜所用的的老虎鉗一支
          （本案扣案）。
    （二）九十一年七月十七日凌晨一時二十分許，駕駛車號２Ｈ─六九八九號贓車
          ，在新竹市○○路八一六號前，為警查獲，並扣得辛○○所有，供其竊盜
          所用的螺絲起子（握把部分是紅色與透明色相間）一支、六角扳手（黑色
          柄）一支及鐵撬（紅色）一支暨喚為「羅裕龍」之男子所有的螺絲起子二
          十七支、扳手十支、銼刀六支、美工刀二支、乙炔一組、鉗子七支、尖嘴
          鉗五支、鐵撬一支等物（均非供犯罪所用）暨如附表【二】所示，與本案
          認定之竊盜無關之物（台灣新竹地方法院檢察署九十一年度偵字第四一四
          六號併案扣案）。
    （三）於九十一年十一月二十六日中午十二時許，在苗栗縣銅鑼鄉○○村○○○
          街一０一號前，駕駛竊得之Ｂ５─五九二一號自用小客車（改懸竊得之Ｗ
          ５─九二八九號車牌）為警查獲，並於其友人之租住處扣得非辛○○所有
          ，亦非供其犯罪所用的鐵扳手一支、小型油壓剪一支、乙炔焊槍一支、Ｔ
          型起子七支及小刀一支（台灣苗栗地方法院檢察署九十一年度偵字第四六
          ００號併案扣案）。
    （四）九十一年十一月二十六日，警方於查緝通緝犯邱保珠時，發現竊盜之贓物
          而循線查獲被告，並扣得辛○○所有，但與其犯罪無關的ＣＡＮＯＮ牌照
          相機一台及ＲＩＣＯＨ牌照相機一台（台灣苗栗地方法院檢察署九十二年
          度偵字第四二二號併案扣案）。
二、案經苗栗縣警察局苗栗分局報請臺灣苗栗地方法院檢察署檢察官及該署檢察官自
    動檢舉偵查起訴暨移送併辦。
    理  由
一、訊據被告辛○○對右揭事實坦白承認，就從自動付款設備提款詐欺部分，與共犯
    乙○○供述相合，並有酉○○存摺提領紀錄一紙及乙○○盜領照片四幀在卷可証
    。另就附表【一】編號第九號竊盜部分，與共犯鄭傑瑋供述相符，且此部分及其
    餘竊盜部分，復與被害人酉○○、戌○○、亥○○、天○○、辰○○、卯○○、
    戊○○、庚○○、癸○○、未○○、丑○○、壬○○、甲○○、丁○○、寅○○
    、巳○○、己○○、申○○、子○○、午○○等指述失竊情節相符，並有贓物認
    領保管收據十三紙、車輛竊盜、車牌失竊個別查詢報表─查詢車輛（牌）認可資
    料九紙、苗栗縣警察局車牌遺失（尋獲）証明單一份及報案三聯單三份、台中縣
    警察局大甲分局第三組刑案現場勘查表及住宅竊案現場位置圖各一份、內政部警
    政署刑事警察局九十一年五月六日刑紋字第０九一０一０五四二三號、九十一年
    九月十三日刑紋字第０九一０二一八０七九號指紋鑑驗書各一份、現場及贓物照
    片四十三幀等在卷暨老虎鉗一支、Ｔ型扳手一支、螺絲起子（握把部分是紅色與
    透明色相間）一支、六角扳手（黑色柄）一支及鐵撬（紅色）一支等扣案可証。
    足見被告之自白確與事實相符。且上開被告竊盜時所攜帶，扣案的老虎鉗、Ｔ型
    扳手、螺絲起子、六角扳手及鐵撬等物，在客觀上對人之生命、身體、安全構成
    威脅，具有危險性，被告攜之行竊，極易用以傷人，有行兇的可能，自係刑法第
    三百二十一條第一項第三款所稱之兇器。本件事證明確，被告犯行足堪認定。
二、核被告於附表【一】編號第十八號，因車主車門未上鎖，且鑰匙插在車上，直接
    發動竊取該自用小客車得手，所為係犯刑法第三百二十條第一項之竊盜罪；被告
    於附表【一】編號第三號、第十一號、第十二號、第十四號，分別攜帶可為兇器
    的螺絲起子或六角扳手或鉗子等物，竊取自用小客車或車牌得手，所為均係犯刑
    法第三百二十一條第一項第三款的攜帶兇器竊盜罪；被告於附表【一】編號第一
    號、第二號、第六號、第七號、第九號、第十號、第十三號、第十五號、第十六
    號，攜帶可為兇器的老虎鉗、Ｔ型扳手、鉗子、六角扳手等物，破壞住處門鎖（
    係附於門上之鎖【非掛鎖】或喇叭鎖）、或鋁門鐵網（含塑膠部分），然後打開
    門鎖、或破壞住處鐵門及鋁門、或破壞陽台的玻璃門，然後侵入屋內竊取財物得
    手，所為均係犯刑法第三百二十一條第一項第三款、第二款之攜帶兇器、毀壞門
    扇竊盜罪；被告於附表【一】編號第四號，於夜間攜帶可為兇器的六角扳手，破
    壞鐵門鎖，侵入住宅竊盜，所為係犯刑法第三百二十一條第一項第三款、第二款
    、第一款之攜帶兇器、毀壞門扇、於夜間侵入住宅竊盜罪；被告於附表【一】編
    號第五號，於夜間攜帶可為兇器的六角扳手及鐵撬破壞窗戶，然後侵入竊盜，所
    為係犯刑法第三百二十一條第一項第三款、第二款、第一款之攜帶兇器、毀越安
    全設備、於夜間侵入住宅竊盜罪；被告於附表【一】編號第十七號，於夜間攜帶
    可為兇器的六角扳手將二樓陽台的窗戶弄破，然後伸手將門鎖打開侵入竊盜，所
    為係犯刑法第三百二十一條第一項第三款、第二款、第一款之攜帶兇器、毀壞安
    全設備、於夜間侵入住宅竊盜罪；被告於附表【一】編號第八號，於夜間攜帶可
    為兇器的木棍破壞窗戶鐵條，侵入竊盜未得逞，所為係犯刑法第三百二十一條第
    二項、第一項第三款、第二款、第一款之攜帶兇器、毀壞安全設備、於夜間侵入
    住宅竊盜未遂罪；另被告以竊得的金融卡和乙○○至提款機提款，致該自動付款
    設備誤以為係有權提領之人，以此不正方法詐領款項，所為係犯刑法第三百三十
    九條之二第一項之利用自動付款設備詐欺罪。起訴書雖僅提及附表【一】編號第
    一號之竊盜行為及竊得後利用自動付款設備詐欺罪之事實，惟其餘附表【一】編
    號第二號至第十八號之竊盜行為，與前開起訴書提及部分，時間緊接，犯罪構成
    要件相同，被告並係基於概括犯意所為，仍為起訴效力所及，且檢察官請求併辦
    ，本院自應併為審究。又起訴書雖僅論及刑法第三百二十一條第一項第三款之加
    重竊盜罪，而未提及同條項第一款、第二款的加重情形及同條第二項之未遂犯暨
    同法第三百二十條第一項的普通竊盜罪，但此分別係加重條件的增加，或犯罪之
    狀態而非獨立犯罪（就未遂而言）或因連續犯而擇一論處，均不生變更法條問題
    （最高法院四十八年台上字第七三一號判例、三十二年上字第五八九號判例參照
    ）。其與乙○○於同一時、地先後三次從自動付款設備提領現金的詐欺行為，時
    間密接、又係於同一地點，僅係為完成其犯罪行為的數個動作，在法律評價上係
    單一犯罪，為接續犯。被告與喚為「羅裕龍」之男子就附表【一】編號第四號、
    第五號之竊盜行為、與鄭傑瑋就附表【一】編號第九號之竊盜行為、與乙○○就
    上開以不正方法從自動付款設備詐欺部分，分別有犯意聯絡及行為之分擔，均應
    論以刑法第二十八條之共同正犯。被告先後十八次竊盜行為間，時間緊接，手法
    相同，觸犯構成要件相同之罪名，且係基於概括犯意所為，為連續犯，依刑法第
    五十六條規定以一罪論（應論以情節較重之如附表【一】編號第五號所示的刑法
    第三百二十一條第一項第三款、第二款、第一款之共同攜帶兇器、毀越安全設備
    、於夜間侵入住宅竊盜罪），並加重其刑。被告上開連續竊盜罪與利用自動付款
    設備詐欺罪間，有方法、結果之牽連關係，為牽連犯，應依刑法第五十五條規定
    ，從一重仍論以刑法第三百二十一條第一項第三款、第二款、第一款之攜帶兇器
    、毀越安全設備、於夜間侵入住宅竊盜罪（司法院七十四年六月二十七日【七四
    】廳刑一字第四九七號、七十四年十月十八日【七四】廳刑一字第八九八號函復
    台灣高等法院均採先連續後牽連原則）。查被告前於九十年間，因過失致死案件
    ，為本院判處有期徒刑一年，緩刑五年，於九十年九月二十四日確定，有台灣高
    等法院被告全國前案紀錄表及台灣苗栗地方法院檢察署刑案資料查註紀錄表各一
    份在卷可稽，爰審酌被告之上開素行、本件犯罪之動機（如事實欄所載，參本院
    九十二年四月二十四日筆錄）、手段大部分係攜帶兇器，毀壞門扇或安全設備或
    於夜間侵入，對住戶安全構成嚴重威脅、且次數多達十八次、對社會治安所生危
    害重大及犯後坦承犯行，態度尚稱良好暨公訴檢察官以被告連續犯加重竊盜罪，
    請從重量刑等一切情狀，量處如主文所示之刑。又本件被告所犯竊盜罪雖多達十
    八件，惟在本案之前，其尚無竊盜罪之判刑紀錄（有前開前科表可稽），並考量
    其前開犯罪之動機，及犯後坦承犯行之態度等情況，故未予宣告強制工作，併為
    敘明。扣案之老虎鉗一支（本案扣案）、螺絲起子（握把部分是紅色與透明色相
    間）一支、六角扳手（黑色柄）一支及鐵撬（紅色）一支（台灣新竹地方法院檢
    察署九十一年度偵字第四一四六號併案扣案），以上係辛○○所有，供其犯罪所
    用之物，業據被告供承在卷（本院九十二年四月二十四日筆錄參照），併依刑法
    第三十八條第一項第二款規定宣告沒收。至另扣案的Ｔ型扳手一支（本案扣案）
    ，係被告的某不詳友人所有；另螺絲起子二十七支、扳手十支、銼刀六支、美工
    刀二支、乙炔一組、鉗子七支、尖嘴鉗五支、鐵撬一支等物（台灣新竹地方法院
    檢察署九十一年度偵字第四一四六號併案扣案），係喚為「羅裕龍」的男子所有
    ，且與本案竊盜罪無關；另外，如附表【二】所示之物（台灣新竹地方法院檢察
    署九十一年度偵字第四一四六號併案扣案），則非供被告犯罪所用之物，且係不
    詳被害人所有；ＣＡＮＯＮ牌照相機一台及ＲＩＣＯＨ牌照相機一台（台灣苗栗
    地方法院檢察署九十二年度偵字第四二二號併案扣案），則係辛○○所有，但與
    本案犯罪無關，業據被告供承在卷（本院九十二年四月二十四日筆錄參照），以
    上扣案之物均與沒收要件不符，不另為沒收之諭知。至被告於附表【一】編號第
    二號、第六號、第七號、第十二號、第十三號及第十六號竊盜時所攜帶的鉗子各
    一支；於附表【一】編號第七號、第十號、第十一號及第十七號竊盜時所攜帶的
    六角扳手各一支；於附表【一】編號第九號及第十五號竊盜時所攜帶的Ｔ型扳手
    各一支；於附表【一】編號第十四號竊盜時所攜帶的螺絲起子一支，雖係被告所
    有，供其犯罪所用之物，惟並未扣案，且已不存在，業據被告供承在卷（本院九
    十二年四月二十四日筆錄參照），為免將來執行之困難，故均未宣告沒收。至附
    表【一】編號第八號，被告竊盜時所使用的木棍一支，非其所有，且未扣案，亦
    與沒收要件不符，附為敘明。
三、台灣苗栗地方法院檢察署九十二年度偵字第七一一號、第七九四號併辦意旨另以
    ：被告於九十一年十一月十七日下午五時許，持Ｔ型扳手破壞苗栗縣三義鄉○○
    村○○路二十號丙○○住處大門，侵入竊取手提袋等物，因認被告另涉犯刑法第
    三百二十一條第一項第三款、第二款之加重竊盜罪嫌。經查：被告在警訊時雖坦
    承此件竊案是其所為（見台灣苗栗地方法院檢察署九十二年度偵字第七九四號卷
    第十頁反面），惟其在本院審理時供稱：此件並非其所為，是警察要我承認的（
    本院九十二年四月二十四日筆錄參照），且被害人並未指証竊賊即係被告，因此
    無法單以其在警訊時之自白即認本件竊案係被告所為。況被告已坦承十八件竊案
    ，若本件亦係其所為，衡情，並無否認之必要。故此部分罪嫌不足，無從併辦，
    應退回檢察官另行處理。
據上論斷，應依刑事訴訟法第二百九十九條第一項前段、刑法第二十八條、第五十六
條、第三百二十一條第一項第一款、第二款、第三款、第三百三十九條之二第一項、
第五十五條、第三十八條第一項第二款，判決如主文。
本案經檢察官李基彰到庭執行職務。
中    華    民    國      九十二      年        五     月       八      日
                              臺灣苗栗地方法院刑事第二庭
                                      法  官  劉  興  浪
右正本證明與原本無異
如不服本判決，應於判決送達後十日內向本院提出上訴狀（應附繕本），上訴於臺灣
高等法院臺中分院。
                                      書記官  黃  士  益
中    華    民    國      九十二      年        五     月       八      日
附錄論罪科刑法條
刑法第三百二十一條：
犯竊盜罪而有左列情形之一者，處六月以上五年以下有期徒刑：
一  於夜間侵入住宅或有人居住之建築物、船艦，或隱匿其內而犯之者。
二  毀越門扇、牆垣或其他安全設備而犯之者。
三  攜帶兇器而犯之者。
四  結夥三人以上而犯之者。
五  乘火災、水災或其他災害之際而犯之者。
六  在車站或埠頭而犯之者。
前項之未遂犯罰之。
刑法第三百三十九條之二第一項：
意圖為自己或第三人不法之所有，以不正方法由自動付款設備取得他人之物者，處三
年以下有期徒刑、拘役或一萬元以下罰金。
附表【一】
編號
一、犯罪時間：九十一年二月二十五日下午一時許。
    犯罪地點：苗栗縣竹南鎮崎頂里七鄰北戶三十三之十五號酉○○、戌○○、龔靖
              茹等之住處。
    方    法：攜帶其所有可為兇器的老虎鉗一支及其某不詳友人所有的Ｔ型扳手一
              支，撬開住處門鎖（係附於門上之鎖，非掛鎖）後，侵入竊盜。
    被 害 人：酉○○、戌○○、亥○○。
    竊得財物：酉○○所有之華南商業銀行金融卡一張（卡號為三二０─00000
              0000─一號）、戌○○所有之存款簿九本（起訴書漏載此部分）
              、行動電話三支（其中二支廠牌及型式分別為ＮＯＫＩＡ六一五０、
              三二一０及另一支廠牌及型式不詳）、行動電話電池三個、手錶一支
              、照相機一台及撲滿二隻（內有約四千元【起訴書誤為九千元】）、
              亥○○所有的車號６Ｈ─六五一二號自用小客車鑰匙一支，並以該鑰
              匙竊取該車，然後駕車逃逸。
    觸犯法條：刑法第三百二十一條第一項第三款、第二款（攜帶兇器、毀壞門扇竊
              盜罪）。
二、犯罪時間：九十一年四月二十六日下午二時四十分許。
    犯罪地點：苗栗縣頭屋鄉象山村九鄰孔聖三十六號天○○住處。
    方    法：攜帶其所有可為兇器之鉗子一支（未扣案，已不存在）將一樓後面鋁
              門的鐵網（含塑膠部分）夾破，然後用手打開門鎖侵入屋內，並破壞
              二樓後門的門鎖（係構成門之一部分，非掛鎖）竊取。
    被 害 人：天○○。
    竊得財物：戒指八個、黃金墜子項鍊六條、都朋打火機一個、新竹國際商業銀行
              存款簿二本、美金三百五十元。
    觸犯法條：刑法第三百二十一條第一項第三款、第二款（攜帶兇器、毀壞門扇竊
              盜罪）。
三、犯罪時間：九十一年七月九日凌晨二、三時許。
    犯罪地點：苗栗縣苗栗市○○里○○路一一四號前晚上無人居住、看守，且門未
              關之車庫。
    方    法：攜帶其所有，可為兇器的螺絲起子一支（已扣案）竊取。
    被 害 人：辰○○。
    竊得財物：Ｗ５─七五八九號自用小客車之車牌二面。
    觸犯法條：刑法第三百二十一條第一項第三款（攜帶兇器竊盜罪）。
四、犯罪時間：九十一年七月十四日凌晨四時許。
    犯罪地點：苗栗縣頭份鎮○○里○○鄰○○路四十九號卯○○住處。
    方    法：與喚為「羅裕龍」之男子，共同攜帶辛○○所有，可為兇器的六角扳
              手一支（已扣案），撬開破壞鐵門鎖（係構成門之一部分，非掛鎖）
              （併辦意旨書誤為攜帶水管鉗撬開窗戶）侵入竊取。
    被 害 人：卯○○。
    竊得財物：皮包一個（內有現金一萬六千元、國際牌ＧＤ九五型大哥大一支及女
              用手錶一支）、黑色皮夾一個（內有身分証一張、駕照二張、信用卡
              三張、大潤發禮券八張及現金三千五百元）。
    觸犯法條：刑法第三百二十一條第一項第三款、第二款、第一款（攜帶兇器、毀
              壞門扇、於夜間侵入住宅侵竊盜罪）。
五、犯罪時間：九十一年七月十六日晚上八至九時許（併辦意旨書誤為十六時許）。
    犯罪地點：苗栗縣竹南鎮龍鳳里七鄰碧富十號戊○○住處。
    方    法：攜帶其所有可為兇器的鐵撬一支及六角扳手一支（均已扣案），與喚
              為「羅裕龍」男子共同以大型鐵撬撬開破壞窗戶（併辦意旨書誤為攜
              帶水管鉗撬開窗戶）入內竊取。
    被 害 人：戊○○。
    竊得財物：金項鍊三條、金戒指十六個、撲滿一個（內有約三千八百元【併辦意
              旨書誤為四千五百元】）、單眼相機三台、郵局提款卡一張、信用卡
              一張、人民幣九百元、美金二百元及竹南農會存簿等物。
    觸犯法條：刑法第三百二十一條第一項第三款、第二款、第一款（攜帶兇器、毀
              越安全設備、於夜間侵入住宅侵竊盜罪）。
六、犯罪時間：九十一年八月二日下午三時二十至三十分許。
    犯罪地點：台中縣大甲鎮○○里○鄰○○路○段七０三巷三號庚○○住處。
    方    法：攜帶其所有，可為兇器的鉗子一支（未扣案，已不存在）撬開破壞該
              住處門鎖（係構成門之一部分，非掛鎖），侵入竊取。
    被 害 人：庚○○。
    竊得財物：保險櫃一個（內有人壽保險單十本、房契、現金約六千元、數位相機
              一台、手電筒一支等物）。
    觸犯法條：刑法第三百二十一條第一項第三款、第二款（攜帶兇器、毀壞門扇竊
              盜罪）。
七、犯罪時間：九十一年十月二十八日下午一時許。
    犯罪地點：苗栗縣苗栗市○○里○鄰○○道五十九號癸○○住處。
    方    法：攜帶其所有，可為兇器的鉗子及六角扳手各一支（未扣案，均已不存
              在）撬開破壞該住處門鎖（係構成門之一部分，非掛鎖），侵入竊取
              。
    被 害 人：癸○○。
    竊得財物：新台幣舊鈔（一元七十五張、五元二張、十元四張、五十元一張、一
              百元一張）、舊版愛國獎券七百五十張、兩千年澳門回歸紀念牌五面
              、兩千年澳門回歸紀念幣十三個、酒類十幾瓶（詳細瓶數不詳）、鑰
              匙數支（詳細支數不詳）。
    觸犯法條：刑法第三百二十一條第一項第三款、第二款（攜帶兇器、毀壞門扇竊
              盜罪）。
八、犯罪時間：九十一年十一月二日凌晨三時許。
    犯罪地點：苗栗縣苗栗市○○里○○○街三十六號未○○住處。
    方    法：攜帶現場可為兇器的木棍一支（非其所有，且未扣案），破壞後面窗
              戶鐵條，侵入竊盜。
    被 害 人：未○○。
    竊得財物：已著手於竊盜行為，惟未竊得任何財物。
    觸犯法條：刑法第三百二十一條第二項、第一項第三款、第二款、第一款（攜帶
              兇器、毀壞安全設備、於夜間侵入住宅竊盜未遂罪）。
九、犯罪時間：九十一年十一月五日下午一時許。
    犯罪地點：苗栗縣苗栗市○○里○○路四一三巷四十號丑○○住處。
    方    法：攜帶其所有，可為兇器的Ｔ型扳手一支（未扣案，已不存在）與鄭傑
              瑋（檢察官另案偵辦中）共同前往，推由辛○○以上開扳手撬開破壞
              住處鐵門及鋁門，侵入竊取，鄭傑瑋則在外把風。
    被 害 人：丑○○。
    竊得財物：Ｖ８攝影機一台及皮夾等物。
    觸犯法條：刑法第三百二十一條第一項第三款、第二款（攜帶兇器、毀壞門扇竊
              盜罪）。
十、犯罪時間：九十一年十一月六日下午三時許。
    犯罪地點：苗栗縣苗栗市福安里十三鄰安泰一０七號壬○○住處。
    方    法：攜帶其所有，可為兇器的六角扳手一支（未扣案，已不存在）將二樓
              陽台的玻璃門破壞，侵入竊取。
    被 害 人：壬○○。
    竊得財物：金飾三錢、天珠乙串、郵票紀念冊六本、酒類三瓶、諾基亞行動電話
              一支。
    觸犯法條：刑法第三百二十一條第一項第三款、第二款（攜帶兇器、毀壞門扇竊
              盜罪）。
十一、犯罪時間：九十一年十一月十二日上午十時許。
      犯罪地點：苗栗縣竹南鎮○○路七十四之五號前。
      方    法：攜帶其所有，可為兇器的六角扳手一支（未扣案，已不存在），撬
                開車門竊取。
      被 害 人：甲○○。
      竊得財物：ＱＥ─五一八六號自用小客車。
      觸犯法條：刑法第三百二十一條第一項第三款（攜帶兇器竊盜罪）。
十二、犯罪時間：九十一年十一月十二日下午三時三十分許。
      犯罪地點：台中縣沙鹿鎮○○路一之二十八號。
      方    法：攜帶其所有，可為兇器的鉗子一支（未扣案，已不存在），撬開車
                門竊取。
      被 害 人：丁○○。
      竊得財物：Ｂ５─五九二一號自用小客車。
      觸犯法條：刑法第三百二十一條第一項第三款（攜帶兇器竊盜罪）。
十三、犯罪時間：九十一年十一月十七日下午一時許。
      犯罪地點：苗栗縣苗栗市○○里○○○鄰○○路五十三號寅○○住處。
      方    法：攜帶其所有，可為兇器的鉗子一支（未扣案，已不存在）撬開破壞
                該住處門鎖（係喇叭鎖），侵入竊取。
      被 害 人：寅○○。
      竊得財物：衣服、背包、瑞士刀、手電筒等物（數量均不詳）。
      觸犯法條：刑法第三百二十一條第一項第三款、第二款（攜帶兇器、毀壞門扇
                竊盜罪）。
十四、犯罪時間：九十一年十一月十九日凌晨一時許。
      犯罪地點：苗栗縣苗栗市三商百貨旁。
      方    法：攜帶其所有，可為兇器的螺絲起子一支（未扣案，已不存在）竊取
                。
      被 害 人：巳○○。
      竊得財物：Ｗ５─九二八九號自用小客車的車牌二面（按竊得後改懸在上開竊
                得之Ｂ５─五九二一號自用小客車上）。
      觸犯法條：刑法第三百二十一條第一項第三款（攜帶兇器竊盜罪）。
十五、犯罪時間：九十一年十一月二十一日上午十時許。
      犯罪地點：苗栗縣三義鄉雙湖村雙湖八十二號己○○住處。
      方    法：攜帶其所有，可為兇器的Ｔ型扳手一支（未扣案，已不存在）撬開
                破壞該住處鋁門鎖（係喇叭鎖），侵入竊取。
      被 害 人：己○○。
      竊得財物：行動電話、慶豐銀行信用卡、金飾共約一兩。
      觸犯法條：刑法第三百二十一條第一項第三款、第二款（攜帶兇器、毀壞門扇
                竊盜罪）。
十六、犯罪時間：九十一年十一月二十三日下午一時許。
      犯罪地點：苗栗縣苗栗市○○街九十二巷四十二弄十一號申○○住處。
      方    法：攜帶其所有，可為兇器的鉗子一支（未扣案，已不存在），將一樓
                喇叭鎖破壞後侵入竊取自用小客車鑰匙，然後以該鑰匙將停放在屋
                外的Ｗ７─七一七七號自用小客車竊走。
      被 害 人：申○○。
      竊得財物：Ｗ７─七一七七號自用小客車（含鑰匙）
      觸犯法條：刑法第三百二十一條第一項第三款、第二款（攜帶兇器、毀壞門扇
                竊盜罪）。
十七、犯罪時間：九十一年十一月二十三日晚上八許。
      犯罪地點：苗栗縣苗栗市○○里○○○鄰○○街十七巷四十八號子○○住處。
      方    法：攜帶其所有可為兇器的六角扳手一支（未扣案，已不存在），將二
                樓陽台的窗戶弄破，然後伸手將門鎖打開入內竊取。
      被 害 人：子○○。
      竊得財物：ＤＶＤ一部、車號ＬＴ─０三二五號自用小客車一輛、金飾約一兩
                、首飾乙批、玉手鐲三個、馬型墜子一個、中油及中鋼紀念幣各一
                個、對錶各一支、印鑑章五個、鑰匙數支。
      觸犯法條：刑法第三百二十一條第一項第三款、第二款、第一款（攜帶兇器、
                毀壞安全設備、於夜間侵入住宅竊盜罪）。
十八、犯罪時間：九十一年十一月二十四日上午十時許。
      犯罪地點：苗栗縣苗栗市大同里福德居十三號前。
      方    法：因車門未上鎖，且鑰匙插在車上，直接發動竊取。
      被 害 人：午○○。
      竊得財物：ＬＮ─三五六一號自用小客車。
      觸犯法條：刑法第三百二十條第一項（普通竊盜罪）。
附表【二】


司法院資訊處製作；財團法人民間司法改革基金會備份。
